【裁判字號】    97,上訴,1724
【裁判日期】    970530
【裁判案由】    毒品危害防制條例
【裁判全文】
臺灣高等法院刑事判決                97年度上訴字第1724號
上  訴  人
即  被  告  乙○○
上列上訴人因毒品危害防制條例案件，不服臺灣板橋地方法院97
年度訴字第372號，中華民國97年2月15日第一審判決（起訴案號
：臺灣板橋地方法院檢察署96年度偵字第18164號），提起上訴
，本院判決如下：
    主  文
上訴駁回。
    事  實
一、乙○○前因違反肅清煙毒條例、槍砲彈藥刀械管制條例及妨
    害自由等案件，經法院分別判處有期徒刑6月、1年6月、及6
    月確定，嗣經裁定應執行有期徒刑2年3月確定，甫於95年6
    月26日縮刑期滿執行完畢（再犯本罪構成累犯）。詎猶不知
    悔改，明知大麻屬毒品危害防制條例所規定之第二級毒品，
    不得非法持有，竟基於持有第二級毒品大麻之犯意，於96年
    7月間某日，在其位於臺北縣三峽鎮○○路○段370巷5號住處
    ，由真實姓名年籍不詳綽號「阿明」之成年男子交付大麻1
    包，而持有之。嗣為警於同年8月2日上午10時40分許，在上
    址當場查獲其持有之大麻1包（驗餘淨重0.9490公克）。
二、案經臺北市政府警察局信義分局報請臺灣板橋地方法院檢察
    署檢察官偵查起訴
    理  由
一、訊據上訴人即被告乙○○矢口否認持有第二級毒品大麻犯行
    。辯稱大麻並非其所持有，是案外人甲○○的，該甲○○業
    經原審法院判刑在案云云。查證人甲○○於本院審理時證稱
    係其帶兩包大麻至被告住處，其並因此被原審法院判刑確定
    。被告於警詢時供稱係「阿明」至其住處聊天，離去時將所
    攜帶之大麻留下給我，叫我試用看看有沒有純，但是我到現
    在還沒試用過等語。其於原審審理時供稱大麻是別人丟在我
    那裡，我也沒有施用過大麻等語。依被告之自白，該包大麻
    確係「阿明」所交付，而證人甲○○因持有大麻一包，亦經
    原法院判刑在案，有該院96年度簡字第7728號簡易判決影本
    乙份附卷可佐，該判決亦認定係「阿明」之人提供大麻給甲
    ○○，顯見乙○○所持有之大麻與甲○○所持有者並不相同
    ，自難為被告有利之認定。此外，並有被告所持有之大麻1
    包（驗餘淨重0.9490公克）扣案可資佐證，又上開扣案綠色
    菸草1包經送交通部民用航空局醫務中心鑑定結果，檢出大
    麻主成分四氫大麻酚，確屬第二級毒品一節，亦有該機關96
    年8月20日航藥鑑字第0961221號毒品鑑定書附卷可查。綜上
    ，自堪認被告前開自白與事實相符，本件事證明確，其犯行
    堪予認定。
二、查大麻為毒品危害防制條例第2條第2項第2款所列之第二級
    毒品，不得非法持有，是核被告持有大麻係犯毒品危害防制
    條例第11條第2項之持有第二級毒品罪。被告有如事實欄所
    示之犯罪科刑執行前科，有本院被告前案紀錄表1份附卷可
    按，其於受有期徒刑執行完畢後，5年內再故意犯本件有期
    徒刑以上之罪，為累犯，應依法加重其刑。
三、原審同此事實認定，依毒品危害防制條例第11條第2項、第
    18條第1項前段，刑法第11條前段、第47條第1項之規定，審
    酌被告有多次毒品前科，理應知持有毒品係違法之行為，竟
    仍不思改過自新，又為本件持有第二級毒品大麻之犯行，所
    為殊非可取，惟考量被告於審理中尚能坦承犯行，態度尚佳
    等一切情狀，量處有期徒刑月。並以扣案之第二級毒品大
    麻1包（驗餘淨重0.9490公克），為本案查獲被告持有之毒
    品，應依毒品危害防制條例第18條第1項前段之規定沒收銷
    燬。其認事用法，核無違誤。被告上訴，否認持有，核無理
    由，應該駁回。
據上論斷，應依刑事訴訟法第368條，判決如主文。
本案經檢察官蔡薰慧到庭執行職務。
中    華    民    國     97    年    5    月    30    日
                  刑事第十二庭  審判長法  官  蔡永昌
                                      法  官  蘇素娥
                                      法  官  陳榮和
以上正本證明與原本無異。
不得上訴。
                                      書記官  林吟玲
中    華    民    國     97    年    5    月    30    日
附錄：本案論罪科刑法條全文
毒品危害防制條例第11條第2項
持有第二級毒品者，處二年以下有期徒刑、拘役或新臺幣三萬元
以下罰金。


司法院資訊處製作；財團法人民間司法改革基金會備份。
